

Jonathan Hugo Puglla

Estudiante de Ingeniería de Software

Expectativas de carrera profesional

Estudiante de sexto semestre de Ingeniería de Software que se esfuerza por garantizar la satisfacción del cliente en todo momento. Con experiencia en manteniemiento de equipos tecnológicos y un sólido conocimiento del área de sistemas. Capaz de trabajar en equipo y de forma independiente, según las necesidades laborales.

Experiencia

2022-06

Asistente de cátedra

actualmente

Escuela Politécnica Nacional, Ouito

- · Asistente de cátedra en el área de Computación gráfica en la Facultad de Ingeniería de Sistemas.
- Desarrollo avanzado de sistemas 2D y 3D en C++ con OpenGL.
- Desarrollo básico de sistemas en 3D con C# en Unity.
- · Colaboración con el docente del curso para determinar áreas interdisciplinarias en el plan educativo.
- · Asesoramiento a estudiantes en la formación profesional y universitaria de la materia.
- · Programación de tutorías para dar una ayuda adicional a los estudiantes.
- · Evaluación del proceso de aprendizaje de los estudiantes.

2022-04

Asistente de laboratorio

Escuela Politécnica Nacional, Quito actualmente

- · Atención y asesoramiento al cliente.
- Mantemiento correctivo y preventivo del sistema operativo y aplicaciones de software de laptops, ordenadores de escritorio, equipo técnico y de redes.
- · Registro de información en el sistema de la empresa.
- · Atención telefónica y gestión del correo electrónico a personal docente y administrativo.
- · Levantamiento y configuración de servidores en sistemas Linux.

Educación

2019-04

actualmente

Software, Pregrado en Ingeniería de Software

Escuela Politécnica Nacional, Quito

Voluntariado

2021-09 - 2022-03 Inclusión Digital de la Escuela Politécnica Nacional

Docente de herramientas de software orientadas a la educación, dirigido a profesores del Ministerio de Educación.

Certificados

2022-08

Capacitación en la Bolsa de Valores Quito





Perfil

jonathan.puglla@outlook.com

Teléfono

0993729644

LinkedIn

linkedin.com/in/jonapuglla2000

Dirección

Montecristi, S8-297, Quito

Ciudadanía

Ecuatoriana



Habilidades

Programación en C++, Java, y Python

Capacidad de análisis

Capacidad de actualizar los conocimientos

Sentido de la responsabilidad

Experiencia de Usuario

Solución de problemas



Software

Visual Studio Community

VMWare Workstation

Windows

Anaconda

Apache NetBeans

Eclipse

Linux













2021-11

 Centro de Educación Continua EPN - Sufficiency in English B2 PyCharm

Español

Inglés



A Idiomas



2016-10

ServiSmart - Reparación de dispositivos móviles y tablets

Referencias

Ph.D. Diego Riofrío

Decano de la Facultad de Ingeniería de Sistemas , Universidad Internacional SEK

0987640852

Ing. Jorge Miño

Asistente de TICs, Escuela Politécnica Nacional 0978835521

Sr. Kevin Ulquiango

Desarrollador de Software Junior, Clear Minds Consultores 099-2599-198